【裁判字號】    98,軍上,23
【裁判日期】    980921
【裁判案由】    違反職役職責
【裁判全文】
臺灣高等法院刑事判決                  98年度軍上字第23號
上  訴  人
即  被  告  甲○○
                    （現羈押於國防部北部地方軍事法院檢察
上列上訴人因違反職役職責案件，不服國防部高等軍事法院98年
度上訴字第38號，中華民國98年8月3日第二審判決（起訴案號：
國防部北部地方軍事法院檢察署98年度偵緝字第6 號），提起上
訴，本院判決如下：
    主  文
上訴駁回。
    理  由
一、按當事人不服高等軍事法院宣告有期徒刑之上訴判決者，得
    以判決違背法令為理由，向高等法院提起上訴；上訴最高法
    院或高等法院之案件，準用刑事訴訟法關於上訴第三審之規
    定，軍事審判法第181條第5項、第206條第1項但書分別定有
    明文，是本院受理有關軍事法院移送審判之上訴案件，應依
    刑事訴訟法關於上訴第三審之規定。次按依刑事訴訟法第37
    7 條規定：上訴於第三審法院，非以判決違背法令為理由，
    不得為之。是提起第三審上訴，應以原判決違背法令為理由
    ，係屬法定要件，且必須依據卷內資料為具體之指摘，並足
    據以辨認原判決已具備違背法令之形式，始屬相當。若上訴
    理由狀並未依據卷內訴訟資料，具體指摘原判決不適用法則
    或如何適用不當，應認為其上訴為違背法律上之程式，應予
    以駁回。或上訴理由狀，雖指摘原判決有違背法令，但未指
    明原判決有如何違法事由之具體情事，僅泛言有何條款之違
    法而無具體情事，或顯與法律規定得為第三審上訴理由之違
    法情形不相適合者，均應認其上訴為違背法律上之程式，予
    以駁回（76年台上字第5771號判例參照）。
二、本件國防部高等軍事法院維持第一審論處上訴人即被告甲○
    ○無故離去職役逾六日罪、累犯之判決，駁回其在第二審之
    上訴，係依憑被告自白、證人即該管上尉副連長陳宇正之證
    詞，及陸軍關渡地區指揮部機械化步兵第二營營部連官兵離
    營通報、通緝書、逮捕通知書等相關證物，而為論斷，已敘
    述其所憑之證據及認定之理由。從形式上觀察，並無調查之
    職責未盡或判決理由不備之違法情形存在。且刑罰之量定，
    為法律所賦予事實審法院得為自由裁量之事項，若未逾越法
    定刑度，或濫用權限之情形，即不得任意指為違法，以為第
    三審上訴之理由（最高法院84年台上字第562 號判決參照）
    ，本件原判決以第一審判決業已詳為審酌被告係屬累犯，本
    次因獲悉所涉司法案件遭判刑一時壓力過大，即脫離單位控
    管範圍，無故離去職役在外，法紀觀念顯然淡薄，惟念初犯
    本罪、離役期間未犯他罪，及到案後坦承犯行等一切情狀，
    酌處有期徒刑八月，量刑並無不當而駁回其上訴，難謂有何
    濫用裁量權，或量刑過重之情形。被告上訴意旨，僅泛稱其
    已心知悔悟，且家境清寒、生計有賴其分擔，懇請法外施仁
    ，酌予輕判云云，而就原判決究竟如何違背法令，則未依據
    卷內訴訟資料，具體指明，顯難據以辨認原判決已具備違背
    法令之形式。依前開說明，其上訴違背法律上之程式，應予
    駁回。
三、據上論斷，應依軍事審判法第206條第1 項、刑事訴訟法395
    條前段，判決如主文。
中    華    民    國    98    年    9     月    21    日
                  刑事第十庭審判長法  官  楊炳禎
                                  法  官  李春地
                                  法  官  陳春秋
以上正本證明與原本無異。
不得上訴。
                                  書記官  李家敏
中    華    民    國    98    年    9     月    22    日


司法院資訊處製作；財團法人民間司法改革基金會備份。
